---
title: "Homework 1"
author: "Lev Vysokiy"
date: '16 РѕРєС‚СЏР±СЂСЏ 2017 Рі '
output:
  pdf_document: default
  html_document: default
---

```{r setup, include=FALSE}
knitr::opts_chunk$set(echo = TRUE)
```
Загрузите данные в датафрейм, который назовите data.df
```{r}
data.df <- read.table("http://www.stats.uwo.ca/faculty/braun/data/rnf6080.dat")
print(data.df);
```
Сколько строк и столбцов в data.df? Если получилось не 5070 наблюдений 27 переменных, то проверяйте аргументы.
Получите имена колонок из data.df.
```{r}
colnames(data.df);
```
Найдите значение из 5 строки седьмого столбца.
```{r}
data.df[5, 7]
```
Напечатайте целиком 2 строку из data.df
```{r}
data.df[2,]
```

Объясните, что делает следующая строка кода names(data.df) <- c("year", "month", "day", seq(0,23)). Воспользуйтесь функциями head и tail, чтобы просмотреть таблицу. Что представляют собой последние 24 колонки?
```{r}
names(data.df)
names(data.df) <- c("year", "month", "day", seq(0, 23))
```
Меняет названия столбцов
```{r}
head(data.df)
tail(data.df)
```
Количество осадков в течение дня

Добавьте новую колонку с названием daily, в которую запишите сумму крайних правых 24 колонок. Постройте гистограмму по этой колонке. Какие выводы можно сделать?
```{r}
data.df$daily <- rowSums(data.df[, 4:27])
hist(data.df[, 28]) #В данных есть выбросы
```
Создайте новый датафрейм fixed.df в котром исправьте замеченную ошибку. Постройте новую гистограмму, поясните почему она более корректна
```{r}
fixed.df <- data.df
fixed.df$daily[which(fixed.df$daily < 0)] = 0
hist(fixed.df[, 28])
```
Некорректные данные были обнулены. На новой гистограмме отсутствуют некорректные (отрицательные) значения количества осадков.

Для каждой строки кода поясните полученный результат, либо объясните почему она ошибочна
```{r}
v <- c("4", "8", "15", "16", "23", "42")
max(v) #Результат 8, т.к сравниваются первые символы, в таблице ASCII 8 имеет наибольший номер 
sort(v) #сортировка также по коду символа
#sum(v) #сложить символы невозможно, строка вызывает ошибку
```
Для следующих наборов команд поясните полученный результат, либо объясните почему они ошибочны
```{r}
v2 <- c("5",7,12)
#v2[2] + v2[3] #в векторе нельзя использовать аргументы разных типов, поэтому возникает ошибка
```
```{r}
df3 <- data.frame(z1="5",z2=7,z3=12)
df3[1,2] + df3[1,3] #в dataframe можно использовать аргументы разных типов, поэтому ошибки не возникает
```
```{r}
l4 <- list(z1="6", z2=42, z3="49", z4=126)
l4[[2]] + l4[[4]]
#l4[2] + l4[4]
```
В списках list адресация [] - выводит индекс элемента, а [[]] - сам элемент

выведите на экран:
Числа от 1 до 10000 с инкрементом 372
```{r}
seq(from = 1, to = 10000, by = 372)
```
Числа от 1 до 10000 длиной 50.
```{r}
seq(from = 1, to = 10000, length.out = 50)
```
Функция rep() повторяет переданный вектор указанное число раз. Объясните разницу между rep(1:5,times=3) и rep(1:5, each=3).
```{r}
rep(1:5,times=3) #повторяет вектор целиком 3 раза
rep(1:5, each=3) #Повторяет каждый элемент вектора 3 раза
```

