---
title: "R-intro1_classwork.rmd"
author: "Lev Vysokiy"
date: '1 октября 2017 г '
output: html_document
---
1. Посчитать
```{r}
35+777

13*47

675*15

849*629
```
2. Умножьте 11111111 само на себя. Теперь умножьте на 1111111?. О чём говрит ошибка?
```{r}
1111111 * 1111111
1111111 * 1111111?
```
Ошибка: Incomplete expression: 11111111*1111111? (незавершенное выражение)


3. Найдите площади примоугольников с длинами (3,7,12,15, 20) и ширинами (2, 5,8,11,15)
```{r}
heights <- c(3, 7, 12, 15, 20);
widths <- c(2, 5, 8, 11, 15);
square <- heights * widths;
print(square);
```
4. Построить график этих длин и ширин.
```{r}
plot(heights, widths);
lines(heights, widths);
```
5. Первокурсник Вася тратит очень мног овремени на домашнюю работу. 40 минут на математику, 40 на английский, 10 на физкультуру и 150 минут на программирование. Постройте график.
```{r}
learn <-c("math" = 40, "english"= 40,"sport" = 10, "programming" = 150);
barplot(learn);
```
6. Напитки разливаются вручную в банки по 455 мл, количество налитого нормально распределено со средним значением 450 мл. и стандартным отклонением 4 мл. Чтобы смоделировать количество разлитого в 5 банок напишем следующий алгорим:

```{r}
drinks <-rnorm(10000, mean = 450, sd = 4);
print(mean(drinks > 455));
```

